【裁判字號】    97,上訴,3567
【裁判日期】    970807
【裁判案由】    毒品危害防制條例
【裁判全文】
臺灣高等法院刑事判決                97年度上訴字第3567號
上  訴  人
即  被  告  甲○○
上列上訴人因違反毒品危害防制條例案件，不服臺灣基隆地方法
院97年度訴字第780號，中華民國97年6月23日第一審判決（起訴
案號：臺灣基隆地方法院檢察署97年度毒偵字第1138號、第1198
號），提起上訴，本院判決如下：
    主  文
上訴駁回。
    理  由
一、按不服地方法院之第一審判決而上訴者，應向管轄第二審之
    高等法院為之。上訴書狀應敘述具體理由。上訴書狀未敘述
    上訴理由者，應於上訴期間屆滿後20日內補提理由書於原審
    法院，逾期未補提者，原審法院應定期間先命補正。第二審
    法院認為上訴書狀未敘述理由或上訴有第362條前段之情形
    者，應以判決駁回之。但其情形可以補正而未經原審法院命
    其補正者，審判長應定期間先命補正。刑事訴訟法第361條
    、第367條，分別定有明文。所謂不服第一審判決之具體理
    由，必係依據卷內既有訴訟資料或提出新事證，指摘或表明
    第一審判決有何採證認事、用法或量刑等足以影響判決本旨
    之不當或違法，而構成應予撤銷之具體事由，始克當之（例
    如：依憑證據法則具體指出所採證據何以不具證據能力，或
    依憑卷證資料，明確指出所為證據證明力之判斷如何違背經
    驗、論理法則）；倘僅泛言原判決認定事實錯誤、違背法令
    、量刑失之過重或輕縱，而未依上揭意旨指出具體事由，或
    形式上雖已指出具體事由，然該事由縱使屬實，亦不足以認
    為原判決有何不當或違法者（例如：對不具有調查必要性之
    證據，法院未依聲請調查亦未說明理由，或援用證據不當，
    但除去該證據仍應為同一事實之認定），皆難謂係具體理由
    ，俾與第二審上訴制度旨在請求第二審法院撤銷、變更第一
    審不當或違法之判決，以實現個案救濟之立法目的相契合，
    並節制濫行上訴（最高法院97年度臺上字第892號判決參照
    ）。是以上訴人之上訴書狀或補提之上訴理由書，雖有敘述
    上訴理由，惟並未具體敘述第一審判決有上述違法、不當情
    形，即與未敘述具體理由無異，其所為上訴，即不符合上訴
    之法定要件。
二、本件被告甲○○不服原判決，提起上訴，上訴書理由略以：
    被告於民國97年1月25日為警採尿檢驗結果，呈毒品陽性反
    應，確為屬實，惟被告另於同年月31日為警採尿檢驗結果，
    復呈毒品陽性反應，與前次採尿僅相隔6日，因人體代謝速
    度各人快慢不同，僅6日無法徹底消除毒性，是以被告對原
    審就97年1月31日施用毒品部分判決心有不服，爰請准予上
    訴云云。
三、本院查：
（一）被告有多次毒品前科，於毒品危害防制條例公布施行後，
      曾經觀察、勒戒及強制戒治，較近於90年6月4日因施用第
      1級毒品罪，經臺灣基隆地方法院以90年度毒聲字第847號
      裁定令入戒治處所施以強制戒治，所涉刑案部分，經同法
      院於90年6月21日以90年度訴字第339號判處有期徒刑8月
      ，同年11月5日確定。又於92年1月8日因施用第1級毒品罪
      ，經臺灣宜蘭地方法院以91年度毒聲字第788號裁定令入
      戒治處所施以強制戒治，所涉刑案部分，經同法院於92年
      5月30日以92年度訴字第33號判處有期徒刑9月，同年6月2
      3日確定。上開2罪接續執行，於91年10月15日入監服刑，
      嗣於93年7月7日縮刑假釋付保護管束，於93年9月25日縮
      刑期滿執行完畢。又於94年7月1日因施用第1、2級毒品罪
      ，經臺灣基隆地方法院以94年度訴字第431號判處有期徒
      刑11月及4月，應執行有期徒刑1年2月，同年8月1日確定
      。復於95年4月17日因施用第1、2級毒品罪，經臺灣基隆
      地方法院以94年度訴字第917號各判處有期徒刑1年及6月
      ，應執行有期徒刑1年5月，同年5月8日確定，嗣經同法院
      於96年7月26日以96年度聲減字第483號裁定減刑2分之1，
      並定應執行刑有期徒刑9月確定。上開2罪接續執行，於96
      年10月31日縮短刑期執行完畢。有本院被告前案紀錄表在
      卷可查。
（二）被告於前案有期徒刑執行完畢後5年內，竟仍不知悔改，
      復分別基於施用第1級毒品海洛因與第2級毒品安非他命之
      犯意，分別於：(1)97年1月25日晚間10時許，在臺北縣瑞
      芳鎮街頂巷97號住處，先以注射針筒施打方式，施用第1
      級毒品海洛因1次，約隔10分鐘，再將第2級毒品甲基安非
      他命置入玻璃球吸食器燒烤之方式，施用安非他命1次。
      嗣於同年1月26日零時50分許，在臺北縣瑞芳鎮○○街口
      處，為警查獲，經警採其尿送驗結果呈毒品鴉片類及甲基
      安非他命類陽性反應（此部分未經上訴而確定）。(2)97年
      1月31日上午，在上址住處，復以注射針筒施打方式，施
      用第1級毒品海洛因1次，約隔10分鐘，再將第2級毒品甲
      基安非他命置入玻璃球吸食器燒烤之方式，施用安非他命
      1次。嗣於同年1月31日下午1時30分許，在上址住處前，
      因他案通緝為警緝獲，經警採其尿送驗結果，呈毒品鴉片
      類及甲基安非他命類陽性反應而查獲。被告於原審準備程
      序對上述事實供承不諱，原審合議庭裁定由受命法官獨任
      以簡式審判程序審理，以被告犯毒品危害防制條例第10條
      第1項、第2項之施用第1級與第2級毒品罪，以及被告於前
      案受有期徒刑執行完畢後，5年以內故意再犯本件有期徒
      刑之罪，構成刑法第47條第1項之累犯加重事由，並審酌
      被告前因施用毒品，經強制戒治仍未能戒斷毒癮，再度施
      用足以導致人體機能發生依賴性、成癮性及抗藥性等障礙
      之第1級毒品海洛因及第2級毒品甲基安非他命，戕害身心
      健康，其犯後尚能坦承犯行等一切情事，就上述(2)之部分
      ，分別量處被告有期徒刑7月及4月，並與(1)之部分，合併
      定應執行刑有期徒刑1年2月，原審認事用法尚無不當，量
      刑亦稱妥適。
（三）被告上訴意旨雖稱：先後2次採採尿時間僅相隔6日，因人
      體代謝速度快慢不同，6日尚無法徹底消除前次毒性，不
      服第2次採尿之檢驗結果云云。然查被告於原審已坦承先
      後於97年1月25日及31日均有施用第1級毒品海洛因及第2
      級毒品安非他命之事實。又被告於97年1月25日及同年1月
      31日先後2次警詢所採尿液，經送臺灣檢驗科技股份有限
      公司以酵素免疫分析法初步檢驗，再以氣相層析質譜儀法
      確認檢驗結果，皆呈鴉片類及安非他命類陽性反應，有該
      公司於97年2月22日出具之第CH/2008/20043、CH/2008/20
      045號濫用藥物檢驗報告附卷可稽（第1198號偵查卷第10
      頁、第1138號偵查卷第9頁）。依檢驗報告所示，被告第2
      次尿液檢驗出之2種毒品濃度，均較第1次為高（甲基安非
      他命：第1次為18636、第2次為30128；鴉片類：第1次為6
      38683、第2次為72803）。按若非重覆施用，毒品留存於
      人體之濃度將隨時間經過而遞減，本件被告第2次採尿驗
      得之毒品濃度既較前次為高，顯見被告於第1次遭警查獲
      後，仍有再度施用毒品之事實，被告上開所辯，顯不足採
      。
（四）綜上所述，本件被告於毒品危害防制條例施行後，既曾經
      強制戒治，又經法院判處徒刑，復犯本件施用第1級與第2
      級毒品罪，顯見被告確有施用毒品難以戒斷之習性。被告
      提起上訴，上訴理由僅空言否認其未於97年1月31日施用
      毒品，然未具體指摘原判決關於認定事實及適用法律，有
      何違法或不當之處。依首揭說明，本件上訴不合上訴之法
      定要件，應予駁回，並不經言詞辯論為之。
四、據上論斷，應依刑事訴訟法第367條前段、第372條，判決如
    主文。
中    華    民    國     97    年    8    月    7    日
                  刑事第十三庭  審判長法  官  曾德水
                                      法  官  林婷立
                                      法  官  談  虎
以上正本證明與原本無異。
施用第1級毒品部分，如不服本判決，應於收受送達後十日內向
本院提出上訴書狀，其未敘述上訴之理由者並得於提起上訴後十
日內向本院補提理由書（均須按他造當事人之人數附繕本）。
施用第2級毒品部分，不得上訴。
                                      書記官  黃家麟
中    華    民    國    97    年    8     月    7     日
附錄：本案論罪科刑法條全文
毒品危害防制條例第10條
施用第1級毒品者，處6月以上5年以下有期徒刑。
施用第2級毒品者，處3年以下有期徒刑。


司法院資訊處製作；財團法人民間司法改革基金會備份。
